【裁判字號】    90,簡上,192
【裁判日期】    920129
【裁判案由】    傷害
【裁判全文】
臺灣桃園地方法院刑事判決                          九十年度簡上字第一九二號
    上  訴  人  臺灣桃園地方法院檢察署檢察官
    被      告  乙○○  男  二.
右列被告傷害案件，上訴人不服本院桃園簡易庭九十年度桃簡字第六八六號，中華民
國九十年七月三十日第一審簡易判決（聲請簡易判決處刑書案號：九十年度偵字第八
一四六號），提起上訴，本院合議庭判決如左：
    主  文
原判決撤銷。
乙○○傷害人之身體，處拘役伍拾玖日，如易科罰金，以佰元折算壹日。
    事  實
一、乙○○與甲○○二人於民國九十年間，同係衛豐保全公司所屬之警衛，詎乙○○
    竟於九十年四月二十六日上午十一時十五分許，在桃園縣中壢市○○路○段大江
    國際購物中心南側門前，因細故與甲○○發生爭執，乙○○先以拳頭毆打甲○○
    之頭部，二人進而發生拉扯，乙○○復憤而持其自地面撿拾之木棍毆打甲○○頭
    部，致甲○○受有右眼挫傷併眼瞼裂傷、結膜下出血、眼窩骨折、視網膜水腫之
    傷害。
二、案經甲○○訴由桃園縣警察局中壢分局報請臺灣桃園地方法院檢察署檢察官偵查
    起訴。
    理  由
一、訊之被告乙○○固不否認其有於右揭時、地毆打告訴人甲○○之傷害犯行，惟堅
    決否認其有持鎮暴型手電筒毆打告訴人，辯稱：其當時是僅有用拳頭及木棍毆打
    告訴人頭部等語。經查：右揭事實，業據告訴人甲○○於警詢及本院調查中指訴
    綦詳，並有診斷證明書乙紙附卷可稽，顯見被告自白部分核與事實相符。是本件
    事證明確，被告犯行已堪認定，應予依法論科。
二、核被告所為係犯刑法第二百七十七條第一項之傷害罪。原判決據以論罪科刑，固
    非無見，惟告訴人所受之傷勢嚴重，被告雖與告訴人業於本院審理中達成和解，
    損害賠償新台幣（下同）五萬元，並以分期付款方式，約定每月償還三千元此有
    本院九十年度簡附民字第九號和解筆錄乙份附卷可稽，惟被告並未依照和解條件
    確實履行，並據告訴人於本院審理中陳述明確，顯見其犯後態度不佳，檢察官上
    訴意旨指原審僅科處拘役三十日，尚嫌過輕，為有理由。原判決既有上述可議之
    處，自應由本院將原判決撤銷改判。爰審酌被告僅因細故，即為上開暴行，造成
    告訴人受有右眼挫傷併眼瞼裂傷、結膜下出血、眼窩骨折、視網膜水腫之傷害，
    傷勢尚屬非輕，且迄今未依約賠償告訴人所受之損害等一切情狀，量處如主文第
    二項所示之刑，並諭知易科罰金之折算標準。未扣案之木棍一支，並無證據證明
    係被告所有，且非屬違禁物，爰不另為沒收之諭知，附此敘明。
據上論斷，應依刑事訴訟法第四百五十五條之一第三項、第三百六十九條第一項前段
、第三百六十四條、第二百九十九條第一項前段，刑法第二百七十七條第一項、第四
十一條第一項前段，罰金罰鍰提高標準條例第一條前段、第二條，判決如主文。
本案經檢察官錢明婉到庭執行職務。
中      華      民      國    九十二    年      一      月     二十九   日
                                     臺灣桃園地方法院刑事第一庭
                                     審判長法  官  吳  爭  奇
                                           法  官  潘  政  宏
                                           法  官  胡  芷  瑜
右正本證明與原本無異。
不得上訴。
                                           書記官  劉  晨  輝
中      華      民      國    九十二    年      二      月       七     日


司法院資訊處製作；財團法人民間司法改革基金會備份。
